【裁判字號】    99,裁,2970
【裁判日期】    991125
【裁判案由】    營業稅
【裁判全文】
最  高  行  政  法  院  裁  定
                                      99年度裁字第2970號
抗  告  人  長江工程有限公司
代  表  人  陳正一
上列抗告人因與相對人財政部臺灣省北區國稅局間營業稅事件，
對於中華民國99年4月21日臺北高等行政法院99年度再字第31號
裁定，提起抗告，本院裁定如下︰
    主  文
抗告駁回。
抗告訴訟費用由抗告人負擔。
    理  由
一、按抗告法院認抗告為不合法或無理由者，應為駁回抗告之裁
    定。
二、抗告人於民國93年4月至94年4月間進貨，取具涉嫌虛設行號
    金上豐工程有限公司（下稱金上豐公司）開立之統一發票，
    銷售額合計新臺幣（下同）8,837,197元，營業稅額441,860
    元，充作進項憑證申報扣抵銷項稅額，經相對人查獲，核定
    補徵營業稅額441,860元，並按所漏稅額369,136元處3倍罰
    鍰1,107,400元（計至百元止）。抗告人不服，循序提起行
    政訴訟，經原審98年度訴字第1110號判決（下稱原判決）駁
    回，抗告人不服，提起上訴，經本院98年度裁字第2731號裁
    定（下稱原確定裁定）駁回其上訴，抗告人不服，對原判決
    及原確定裁定分別提起再審之訴及聲請再審，就原判決部分
    ，經原審裁定駁回其再審之訴，抗告人不服，遂提起本件抗
    告。
三、本件原裁定以：依抗告人之陳述，無從確定其再審對象之確
    定判決，有何行政訴訟法第273條第1項各款或第2項及第274
    條所定之具體再審事由，其起訴已違反行政訴訟法第274條
    第1項第4款之規定。縱透過意思表示之解釋，認其係以行政
    訴訟法第273條第1項第11款規定為其再審事由，惟按行政訴
    訟法第273條第1項第11款所定之再審事由，應係以確定判決
    形成最終判斷之全部理由中，有部分理由係立基於另一民、
    刑事及行政裁判或行政處分有拘束力之終局判斷基礎下，而
    作成再審對象確定判決之裁判者，且該有拘束力之（外部）
    判斷理由係形成確定判決最終判斷結論不可或缺之前提基礎
    ，始為該當。本件再審理由雖稱：臺灣板橋地方法院（下稱
    板橋地院）業以96年度訴字第488號及96年度訴字第2902號
    刑事判決，確認再審原告並無違反營業稅法云云。惟原審98
    年度訴字第1110號確定判決之漏稅違章事實認定與板橋地院
    96年度訴字第488號及96年度訴字第2902號刑事判決之犯罪
    事實認定，各自獨立，並無上述行政訴訟法第273條第1項第
    11款之情形，是抗告人主張之事實內容，單純從外觀上觀察
    ，即可確定與行政訴訟法第273條第1項第11款之構成要件不
    符，從而，本件再審之訴不合法，且再審之訴無補正之規定
    ，乃裁定予以駁回。
四、抗告意旨略謂：其於取得板橋地院96年度訴字第488號及290
    2號刑事判決書次日，即向原審提起再審之訴，並表明係依
    據行政訴訟法第273條之規定提出，原裁定顯無理由，爰請
    求廢棄原裁定等語。
五、本院查：
(一)按提起再審之訴，依行政訴訟法第277條第1項第4款之規定
    ，須表明再審理由，此為必須具備之程式。所謂表明再審理
    由，必須指明確定裁判，有如何合於再審理由之具體情事，
    始為相當。倘僅泛言有何條款之再審事由，而無具體情事者
    ，尚難謂已合法表明再審理由。如未表明再審理由，法院無
    庸命其補正。
(二)本件抗告人因營業稅事件，對原審98年度訴字第1110號判決
    提起再審之訴，核其再審意旨，僅泛言「板橋地院業以96年
    度訴字第488號及96年度訴字第2902號刑事判決，確認抗告
    人確無違反營業稅法，為此抗告人依行政訴訟法第273條及
    第276條規定提出再審之訴，以還抗告人依法所應享有之公
    平、公正以及正當程序權利」等語，無非說明其對於前訴訟
    程序確定裁判不服之理由，對於其所提起再審之原判決，究
    有如何合於行政訴訟法第273條第1項各款所定再審事由之具
    體情事，則未據敘明，依上開說明，其提起再審之訴自非合
    法。原裁定予以駁回，並無違誤。抗告意旨猶指摘原裁定違
    法，其抗告難認有理由，應予駁回。
六、據上論結，本件抗告為無理由。依行政訴訟法第104條、民
    事訴訟法第95條、第78條，裁定如主文。
中    華    民    國    99    年    11    月    25    日
                    最高行政法院第五庭
                        審判長法官  黃  璽  君
                              法官  楊  惠  欽
                              法官  鄭  忠  仁
                              法官  吳  東  都
                              法官  陳  金  圍

以  上  正  本  證  明  與  原  本  無  異
中    華    民    國    99    年    11    月    25    日
                              書記官  彭  秀  玲

司法院資訊處製作；財團法人民間司法改革基金會備份。
